【裁判字號】    91,易,4382
【裁判日期】    920113
【裁判案由】    傷害
【裁判全文】
臺灣高雄地方法院刑事判決                        九十一年度易字第四三八二號
    公  訴  人  臺灣高雄地方法院檢察署檢察官
    被      告  己○○○  女六.
    被      告  戊○○    男六.
    被      告  甲○○○  女四.
右列被告因傷害案件，經檢察官提起公訴（九十一年度偵字第一三四０九號），本院
判決如左：
    主  文
本件公訴不受理。
    理   由
一、公訴意旨係以：被告戊○○、己○○○及被甲○○○、告訴人丙○○均為夫妻，
    被告戊○○與告訴人丙○○為兄弟，乙○○為被告戊○○、己○○○之子，被告
    戊○○、己○○○、甲○○○及丙○○於民國九十一年二月八日上午九時四十分
    許，在高雄市苓雅區○○○路十九號高雄銀行，為渠等之父丁○○之財產問題而
    生口角爭執，竟分別基於傷害之犯意，戊○○、丙○○先相互出手毆打（戊○○
    受傷部分未據告訴），己○○○見狀亦加入毆打丙○○，三人發生扭打（丙○○
    傷害己○○○部分未據告訴），甲○○○見狀即持丁○○之拐杖自後往己○○○
    之頭部猛擊，嗣經在場之人將渠等拉開，未幾，丙○○與戊○○又發生肢體衝突
    ，相互毆打，再經銀行之警衛勸阻拉開，乙○○聞訊到達現場，見其母己○○○
    頭部受傷，經詢問己○○○後，亦基於傷害之犯意，出手毆打在銀行內之甲○○○（未據告訴），丙○○見狀亦追入銀行內，己○○○自後追趕復出手毆打丙○○，戊○○亦隨之進入銀行，戊○○與丙○○又在銀行內相互毆打。嗣經銀行人
    員制止，於員警到達現場後雙方始停止衝突，丙○○因而受有左下胸挫瘀傷三Ⅹ
    三公分、左手腕挫瘀擦傷三Ⅹ二公分、右手腕、右手挫傷三Ⅹ二公分之傷害；己○○○受有頭部打挫擦傷三Ⅹ０‧五公分、左下眼皮挫傷、瘀血、結膜出血之傷
    害，因認被告三人均涉有刑法第二百七十七條第一項之普通傷害罪嫌。
二、按告訴乃論之罪，告訴人於第一審辯論終結前，得撤回其告訴；又告訴經撤回者
    ，法院應諭知不受理之判決，刑事訴訟法第二百三十八條第一項，及第三百零三
    條第三款定有明文。
三、本件被告己○○○、戊○○、甲○○○因傷害案件，經檢察官提起公訴，認被告
    係犯刑法第二百七十七條第一項之傷害罪。依同法第二百八十七條前段之規定，
    須告訴乃論。茲據告訴人丙○○、己○○○（即被告）於本院審理中，以言詞撤
    回其告訴，揆諸前開說明，爰不經言詞辯論，逕為諭知不受理之判決。
據上論斷，應依刑事訴訟法第三百零三條第三款、第三百零七條，判決如主文。
中      華      民      國    九十二    年      一      月    十三      日
                                  臺灣高雄地方法院刑事第三庭
                                      法    官  柯彩燕
右正本證明與原本無異。
如不服本判決，應於判決送達後十日內，向本院提出上訴狀。
                                書記官    楊真芬
中    華    民    國      九十二      年      一      月      十四      日


司法院資訊處製作；財團法人民間司法改革基金會備份。
